# 采购过程中的运费及仓储的核算问题

提问人：zyqlucsuc@163.c 时间：2019-05-29 09:53:45
陈版及各位老师们您们好：
我们现有有一贸易公司，他采购某一产品，从新疆运到河南，入该公司河南的库，然后再对外销售，此过程做正常的购销处理，现在问题是运输过程中的运费及入库的仓储费用占比较大，占收入的约 30% 了，现在想把这个采购过程中的入库前的运费及入库的仓储费计入到采购成本中。
原来我们这个贸易公司的核算是，运费及仓储费都计入销售费用，因为此次业务特殊，该公司财务人员目前想调整到采购成本中，最后结转到销售成本，不直接做费用，目前如果这样调整是否合理？
从业务的实质上来看采购入库前的运输费用是为采购业务发生的，计入的采购成本最后结转销售成本是符合逻辑的，但是问题是该公司以前并不是这样核算，运费仓储是作为销售费用了，我们今年如果调整了，可以吗？
在此谢谢各位的指点。

回答人：chenyiwei
赞同上述各位意见。严格来说，以前年度将采购入库前运费直接费用化的处理属于前期差错。
根据《〈企业会计准则第 1 号——存货〉应用指南》：企业（商品流通）在采购商品过程中发生的运输费、装卸费、保险费以及其他可归属于存货采购成本的费用等进货费用，应当计入存货采购成本，也可以先进行归集，期末根据所购商品的存销情况进行分摊。对于已售商品的进货费用，计入当期损益；
对于未售商品的进货费用，计入期末存货成本。企业采购商品的进货费用金额较小的，可以在发生时直接计入当期损益。
即，只有当 “企业采购商品的进货费用金额较小”时，才能基于重要性原则接受直接费用化的处理。如果以前年度此类费用较小，也可以认为是不重大的差错，但从现在开始应注意规范此类进货费用的核算。